【裁判字號】    97,易,363
【裁判日期】    970718
【裁判案由】    違反毒品危害防制條例
【裁判全文】
臺灣屏東地方法院刑事判決               97年度易字第363號
公  訴  人  臺灣屏東地方法院檢察署檢察官
被      告  甲○○
上列被告因違反毒品危害防制條例案件，經檢察官提起公訴（97
年度毒偵字第465 號），被告於準備程序中就被訴事實為有罪之
陳述，經本院合議庭裁定改以簡式審判程序審理，判決如下：
    主  文
甲○○施用第二級毒品，累犯，處有期徒刑拾月；扣案之夾鏈袋
貳個及吸管支均沒收。
    事  實
一、甲○○前於民國87年間因施用毒品案件，經臺灣高雄地方法
    院以87年度毒聲字第852 號裁定送觀察、勒戒，因認有繼續
    施用毒品傾向，經同院以87年度毒聲字第1277號裁定令入戒
    治處所施以強制戒治，於戒治期間經評定為合格，而由同院
    以87年度毒聲字第4142號裁定停止戒治出所，再經同院以88
    年度毒聲字第4100號裁定撤銷停止戒治，因強制戒治期滿，
    由臺灣高雄地方法院檢察署檢察官於89年4 月12日以89年度
    戒毒偵字第462 號不起訴處分確定。又於89年間因施用毒品
    案件，經檢察官聲請強制戒治並提起公訴，戒治部分於91年
    5 月2 日因停止戒治出所，復經撤銷停止戒治入所執行戒治
    ，而於92年7 月3 日戒治期滿執行完畢；起訴部分，經本院
    89年度易字第1073號判決判處有期徒刑10月確定。再於90年
    間因施用毒品案件，經本院以91年度易緝字第1 號判決判處
    有期刑1 年2 月確定；復於92年間因施用毒品案件，經本院
    以92年度易字第245 號判決判處有期徒刑1 年2 月確定，上
    開3 罪接續執行，於95年6 月14日因縮短刑期假釋出監，嗣
    於95年8 月13日縮刑期滿假釋未經撤銷視為執行完畢。詎甲
    ○○仍不知戒除毒癮，竟於觀察勒戒、強制戒治執行完畢釋
    放後5 年內，基於施用第二級毒品甲基安非他命之犯意，於
    97 年2月29日某時許，在其位於屏東縣高樹鄉東振村和平巷
    50 號 住處內，以甲基安非他命置入玻璃球內再點火燒烤吸
    食煙霧之方式施用第二級毒品甲基安非他命1 次，嗣於97年
    3 月4 日23時，因涉犯公共危險案件，為警據報後在其上開
    住處查獲，並扣得其所有供施用甲基安非他命之夾鏈袋2 個
    及吸管3 支並徵其同意採尿送驗後，檢驗結果呈甲基安非他
    命陽性反應，始悉上情。
二、案經屏東縣警察局里港分局報告臺灣屏東地方法院檢察署檢
    察官偵查起訴。
    理  由
一、本案被告甲○○所犯為死刑、無刑徒刑或最輕本刑為3 年以
    上有期徒刑以外之罪，其於準備程序中就被訴事實為有罪之
    陳述，經法官告知簡式審判程序之旨，並聽取公訴人之意見
    後，依刑事訴訟法第273 條之1 第1 項規定，裁定進行簡式
    審判程序，合先敘明。
二、上開事實，業據被告甲○○於本院審理時坦承不諱，且被告
    為警查獲時採尿送驗結果，呈甲基安非他命之陽性反應，有
    正修科技大學超微量研究科技中心97年3 月27日R00-0000-0
    00號檢驗報告1 紙在卷可證，上述鑑驗結果，均係檢驗機關
    本於專業知識及以精密儀器或科學檢驗方法所得之結論，自
    可憑信，足見被告自白與事實相符，堪以採信。此外，復有
    夾鏈袋2 個及吸管3 支扣案足憑。查被告前於87年間因施用
    毒品案件，經臺灣高雄地方法院以87年度毒聲字第852 號裁
    定送觀察、勒戒，因認有繼續施用毒品傾向，經同院以87年
    度毒聲字第1277號裁定令入戒治處所施以強制戒治，於戒治
    期間經評定為合格，而由同院以87年度毒聲字第4142號裁定
    停止戒治出所，再經同院以88年度毒聲字第4100號裁定撤銷
    停止戒治，因強制戒治期滿，由臺灣高雄地方法院檢察署檢
    察官於89年4 月12日以89年度戒毒偵字第462 號不起訴處分
    確定。又於89年間因施用毒品案件，經檢察官聲請強制戒治
    並提起公訴，戒治部分於91年5 月2 日因停止戒治出所，復
    經撤銷停止戒治入所執行戒治，而於92年7 月3 日戒治期滿
    執行完畢等節，此有臺灣屏東地方法院檢察署刑案資料查註
    紀錄表及臺灣高等法院被告前案紀錄表各1 份在卷可參。從
    而，本件事證明確，被告經觀察勒戒、強制戒治執行完畢釋
    放後，5 年內再犯本件施用毒品之犯行堪予認定。
三、查甲基安非他命屬毒品危害防制條例第2 條第2 項第2 款所
    稱之第二級毒品，不得持有、施用，被告甲○○竟持以施用
    ，核其所為，係犯同條例第10條第2 項之施用第二級毒品罪
    。其施用前持有甲基安非他命之低度行為，應為施用之高度
    行為所吸收，不另論罪。查被告前於89年間因施用毒品案件
    ，經本院89年度易字第1073號判決判處有期徒刑10月確定；
    再於90年間因施用毒品案件，經本院以91年度易緝字第1 號
    判決判處有期刑1 年2 月確定；復於92年間因施用毒品案件
    ，經本院以92年度易字第245 號判決判處有期徒刑1 年2 月
    確定，上開3 罪接續執行，於95年6 月14日因縮短刑期假釋
    出監，嗣於95年8 月13日縮刑期滿假釋未經撤銷視為執行完
    畢之乙節，有臺灣屏東地方法院檢察署刑案資料查註紀錄表
    及臺灣高等法院被告前案紀錄表各1 份在卷可按，其受有期
    徒刑之執行完畢後，5 年之內故意再犯有期徒刑以上之罪，
    為累犯，應依刑法第47條第1 項之規定加重其刑。爰審酌被
    告素行非佳，此有卷附之臺灣高等法院被告前案紀錄表1 份
    可參，且被告經觀察勒戒、強制戒治及多次刑事科刑處罰後
    ，仍未能戒除毒癮，顯見其無戒毒悔改之意，惟其施用毒品
    之次數僅1 次，犯罪後坦認犯行，態度尚可等一切情狀，量
    處如主文所示之刑。扣案之夾鏈袋2 個及吸管3 支，係被告
    所有供施用甲基安非他命之物，業據被告供明在卷（見本院
    卷第82頁），爰依刑法第38條第1 項第2 款規定宣告沒收。
據上論斷，應依刑事訴訟法第273 條之1 第1 項、第299 條第1
項前段，毒品危害防制條例第10條第2 項，刑法第11條前段、第
47條第1 項、第38條第1項第2款，判決如主文。
本案經檢察官顏珮珊到庭執行職務
中    華    民    國    97    年    7     月    18    日
                  刑事第二庭    法  官  陳海寧
以上正本證明與原本無異。
如不服本判決應於收受本判決送達後10日內向本院提出上訴書狀
，其未敘述上訴理由者，並得於提起上訴後10日內向本院補提理
由書狀（均須按他造當事人之人數附繕本）「切勿逕送上級法院
」
中    華    民    國    97    年    7     月    18    日
                                書記官  馮得弟
附錄本案論罪科刑法條
毒品危害防制條例第10條
施用第一級毒品者，處 6 月以上 5 年以下有期徒刑。
施用第二級毒品者，處 3 年以下有期徒刑。


司法院資訊處製作；財團法人民間司法改革基金會備份。
